【裁判字號】    92,上易,1308
【裁判日期】    921007
【裁判案由】    傷害等
【裁判全文】
臺灣高等法院高雄分院刑事判決                  九十二年度上易字第一三八號
    上訴人
    即被告    甲○○○
右上訴人因傷害等案件，不服臺灣高雄地方法院九十二年度自字第二○五號中華民國
九十二年七月廿九日第一審判決，提起上訴，本院判決如左：
      主  文
上訴駁回。
甲○○○緩刑貳年。
      事  實
一、甲○○○因乙○○之夫有欠其金錢，遂於民國（以下同）九十二年五月十三日下
    午六時三十分許，至乙○○位於高雄縣梓官鄉○○路一０四號住處討債理論，乙
    ○○告知其夫目前並不在家，甲○○○遂與乙○○發生口角爭執，甲○○○竟基
    於恐嚇之犯意，以「要讓你們母子三人都死得很難看」等加害生命之言語恫嚇乙
    ○○，致乙○○因而心生畏懼，足生危害於安全；甲○○○因怒氣未消，與乙○
    ○口角爭執愈盛，竟又另基於傷害之犯意，與乙○○相互拉扯，而徒手抓傷乙○
    ○，至其受有頸部、左手及右前臂多處抓傷之傷害。
二、案經乙○○提起自訴。
      理  由
一、訊之上訴人甲○○○固不否認有於右揭時、地，前去找自訴人乙○○住處要債，
    惟矢口否認有何恐嚇及傷害之犯行，辯稱：因為自訴人的丈夫欠我錢，我才要去
    找她丈夫理論，當時我根本沒有打自訴人，也沒有說要他們母子死得很難看這些
    話，我不知道為什麼自訴人會受傷云云。惟查右揭事實，業據自訴人指訴歷歷，
    證人即自訴人之女簡淑玲亦證稱：被告到我家時我是在洗澡，後來聽到我弟弟大
    叫，下樓後看到我弟弟捉住被告的手，我媽媽的頸部、手肘多處都有抓痕，我也
    有聽到被告當天在罵人等語明確（見九十二年六月二十七日原審訊問筆錄），雖
    證人簡淑玲係自訴人之女，然上訴人已自承當時有與自訴人發生口角爭執，且供
    稱：自訴人的傷勢可能是她要將我推出來時互相揮舞所致的等語（見九十二年六
    月二十七日原審訊問筆錄），是原審及本院均認證人簡淑玲之證述尚堪採信。按
    刑法第三百零五條恐嚇罪之成立，係以加害生命、身體、自由、名譽、財產之事
    ，恐嚇他人致生危害於安全者為犯罪構成要件，而加害之意思，不論直接或間接
    均屬之，且其犯罪成立僅以受惡害之通知，心生畏懼，而有不安全之感覺為已足
    ，不以發生客觀上之危害為必要；衡諸一般人對安全之感受而言，聽聞「要讓你
    們母子死得很難看」等語，已足令受通知人於主觀情感上感受到其生命、身體之
    安全受到危害，而自訴人亦表示於聽聞該言語時，心裡會感到害怕，足見被告對
    自訴人所為加害生命惡害之告知，確實使自訴人心生畏懼，致生危害於安全；此
    外，復有自訴人提出之診斷證明書一紙在卷可稽，事証明確，上訴人甲○○○所
    辯係避重就輕卸責之詞，不足採信，其犯行堪以認定。
二、核上訴人甲○○○所為，係犯刑法第二百七十七條第一項之傷害罪與第三百零五
    條之恐嚇危害安全罪。上訴人所犯傷害及恐嚇危害安全二罪，犯意各別，行為互
    異，應予分論併罰。
三、原審適用刑法第二百七十七條第一項、第三百零五條、第四十二條第二項、第五
    十一條第七款，罰金罰鍰提高標準條例第一條前段、第二條規定，並審酌上訴人
    甲○○○係因自訴人之夫積欠其金錢，故而欲找自訴人之夫理論要債，才與自訴
    人發生衝突，並進而對自訴人為恐嚇及傷害犯行，對自訴人造成心理及身體上之
    傷害，惟念其並無犯罪前科，素行良好，且係因自訴人之夫久未償還被告欠款，
    此亦為自訴人所不否認，其才一時情緒失控而罹刑典，自訴人之傷勢亦非甚嚴重
    等一切情狀，分別量處罰金三千元及二千元，並定應執行刑為罰金四千元，並諭
    知罰金易服勞役以三百元折算一日。
四、查上訴人甲○○○並無前科未曾受有期徒刑以上刑之宣告，此有臺灣高雄地方法
    院檢察署刑案資料查註記錄表可稽，係因自訴人之夫欠錢未還才發生爭執，上訴
    人甲○○○經此次偵、審程序及判刑教訓，當知所警惕而無再犯之虞，本院認其
    所宣告之刑，以暫不執行為適當，爰併予宣告緩刑貳年，以啟自新。
據上論結，應依刑事訴訟法第三百六十八條、刑法第七十四條第一款，判決如主文。
本案經檢察官張其主到庭執行職務。
中      華      民      國    九十二    年      十      月      七      日
                              臺灣高等法院高雄分院刑事第九庭
                                  審判長法官  張明松
                                        法官  任森銓
                                        法官  張盛喜
右正本證明與原本無異。
不得上訴。
                                  法院書記官  楊茱宜
中      華      民      國    九十二    年      十      月      七      日
附錄論罪科刑法條：
中華民國刑法第二百七十七條 (普通傷害罪)
傷害人之身體或健康者，處三年以下有期徒刑、拘役或一千元以下罰金。
犯前項之罪因而致人於死者，處無期徒刑或七年以上有期徒刑；致重傷者，處三年以
上十年以下有期徒刑。
中華民國刑法第三百零五條 (恐嚇危害安全罪)
以加害生命、身體、自由、名譽、財產之事，恐嚇他人致生危害於安全者，處二年以
下有期徒刑、拘役或三百元以下罰金。


司法院資訊處製作；財團法人民間司法改革基金會備份。
